【裁判字號】    97,交聲,881
【裁判日期】    970630
【裁判案由】    違反道路交通管理處罰條例聲明異議
【裁判全文】
臺灣桃園地方法院交通事件裁定         97年度交聲字第881號
原處分機關  交通部公路總局新竹區監理所桃園監理站
異  議  人
即受處分人  甲○○
上列異議人即受處分人因違反道路交通管理處罰條例案件，對於
交通部公路總局新竹區監理所桃園監理站於民國97年4 月18日桃
監裁罰字第裁52-D00000000號違反道路交通管理事件裁決書所為
之處分（原舉發通知單案號：桃園縣政府警察局桃警交相字第D0
0000000號），聲明異議，本院裁定如下：
    主  文
異議駁回。
    理  由
一、聲明異議意旨略以：異議人即受處分人甲○○於民國97年2
    月17日上午11時04分許，駕駛車牌號碼BX-1092 號自小客車
    ，行經桃園縣龜山鄉○○路與光峰路口，遭桃園縣政府警察
    局交通隊逕行舉發「不遵守道路交通標線之指示」違反道路
    交通管理事件，並以桃警交相字第D00000000 號舉發違反道
    路交通管理事件通知單逕行舉發（附採證照片），惟異議人
    行經桃園縣龜山鄉○○路與光峰路口時，適逢黃燈亮起，原
    擬快速通過時紅燈隨即亮起，異議人遂緊急煞車，致前輪越
    線，且交通號誌之設置係為維持交通秩序、確保人身安全，
    而該處路口甚長，亮黃燈時間又短，令駕駛人憂慮是否能安
    全通過而遲疑不前，混淆駕駛人之分辨能力，反易釀成緊急
    煞車、追撞之危險，此交通號誌之設置機制實不符合安全需
    求，故原處分機關認異議人違反道路交通管理處罰條例第60
    條第2 項第3 款，而裁決異議人罰鍰新臺幣（下同）900 元
    之處分顯有錯誤，為此聲請撤銷原處分云云。
二、原處分意旨略以：異議人即受處分人甲○○於97年2 月17日
    上午11時04分許，駕駛車牌號碼BX-1092 號自小客車，行經
    桃園縣龜山鄉○○路與光峰路口，為桃園縣政府警察局交通
    隊逕行舉發「不遵守道路交通標線之指示」違反道路交通管
    理事件，並以桃警交相字第D00000000 號舉發違反道路交通
    管理事件通知單逕行舉發（附採證照片），嗣異議人按期提
    出陳述，經原處分機關函查舉發單位回覆：車輛面對圓形紅
    燈表示禁止通行，不得超越停止線或進入路口，而停止線是
    用以指示車輛停止之界限，車輛停止時，其前懸部分不得伸
    越該線，道路交通標線標誌號誌設置規則第170 條第1 項、
    第206 條第1 項第5 款分別訂有明文。而桃園縣政府警察局
    設置之闖紅燈照相設備係於紅燈亮起後，車輛超越停止線移
    動始啟動，依採證照片顯示，異議人係於紅燈亮起後44.6秒
    時超越停止線移動，致啟動相機拍照，原處分機關爰依道路
    交通管理處罰條例第60條第2 項第3 款，填製桃監裁罰字第
    裁52-D00000000 號裁決書，裁處罰鍰900 元等語。
三、按汽車駕駛人駕駛汽車不遵守道路交通標誌、標線、號誌之
    指示者，處900 元以上1,800元 以下罰鍰，道路交通管理處
    罰條例第60條第2 項第3 款定有明文。又道路交通標誌標線
    號誌設置規則第170 條第1 項規定，停止線用以指示車輛停
    止之界限，車輛停止時，其前懸部分不得伸越該線。且車輛
    面對圓形紅燈表示禁止通行，不得超越停止線或進入路口，
    同法第206 條第1 項第5 款亦有明文。
四、本件異議人固不否認有於上揭時間駕駛上開車輛行經桃園縣
    龜山鄉○○路與光峰路口，惟辯稱：當時適逢黃燈亮起，於
    欲快速通過之際，又隨即亮起紅燈，遂緊急煞車致前輪越線
    云云。經查：依桃園縣政府警察局交通隊逕行舉發之違規採
    證照片顯示，1 Ｙ是指內側車道，4.7 是指紅燈亮起前，閃
    黃燈緩衝之秒數，Ｒ代表於紅燈時拍攝，會顯示出秒數，且
    舉發單位設置之闖紅燈自動照相設備，係違規車輛於紅燈亮
    起後超越停止線移動，始會啟動相機拍照，每一違規車輛均
    由照相系統拍攝二次（一次為超越停止線移動之情形，一次
    為超越後仍持續前進之情形），兩相片內顯示均為紅燈時始
    予舉發。本件異議人駕駛之違規車輛，依第一張採證照片，
    其車輛前輪係於號誌燈轉換為紅燈44.6秒後（照片顯示為R4
    4.6） 超越停止線移動，因而啟動該自動照相系統拍攝，再
    依第二張採證照片，異議人於超越停止線移動後，尚處於紅
    燈之狀態下，仍有持續前進之情形（照片顯示為R45.4） ，
    顯見異議人確有不遵守道路交通標線之指示行車，此有桃園
    縣政府警察局交通隊逕行舉發採證照片2 張在卷可稽，是以
    ，異議人於上開時間、地點，駕駛違規車輛不遵守道路交通
    標線指示之違規行為，應堪認定。再觀違規採證照片，燈光
    號誌在轉換為紅燈之前有4.7 秒之黃燈時間供用路人緩衝，
    故應無異議人所辯，黃燈時間秒數太短，易使駕駛人反應不
    及之情事，況圓形黃燈係用以警告車輛駕駛人，紅燈號誌即
    將顯示，提醒車輛駕駛人應預備停車，以確保用路人之人身
    安全，非表示駕駛人於面對圓形黃燈時應快速通行，故異議
    人主張上開地點號誌設置不當，並以前詞置辯，顯係推託之
    詞，殊不足採。異議人確有不遵守道路交通標線而違反道路
    交通管理事件之違規行為，本件事證明確，異議人之違規行
    為堪以認定。
五、綜上，異議人身為汽車駕駛人，確有在前揭時、地，駕駛車
    牌號碼BX-1092 號自小客車不遵守道路交通標線之指示之違
    規行為，洵堪認定。從而，原處分機關依道路交通管理處罰
    條例第60條第2 項第3 款規定，裁處受處分人900 元罰鍰，
    核無違誤，異議人之異議為無理由，應予駁回。
六、據上論斷，應依道路交通案件處理辦法第19條，裁定如主文
    。
中    華    民    國    97    年    6     月    30    日
                  交通法庭  法  官  陳  月  雯
以上正本證明與原本無異。
如不服本裁定，應於送達後5 日內，向本院提出抗告狀（應附繕
本）。
                            書記官  王  峻  宏
中    華    民    國    97    年    6     月    30    日


司法院資訊處製作；財團法人民間司法改革基金會備份。
